Config:
  hfst:
    Gen: ../../../src/generator-dict-gt-norm.hfst
    Morph: ../../../src/analyser-dict-gt-norm.hfst
  xerox:
    Gen: ../../../src/generator-dict-gt-norm.xfst
    Morph: ../../../src/analyser-dict-gt-norm.xfst
    App: lookup

Tests:

  Verb - kalveđ: # not checked

    kalveđ+V+Inf: kalveđ
    kalveđ+V+Der/Pass+V+Inf: kaalvuđ
    kalveđ+V+Der/Pass+V+Ind+Prs+Sg1: kolvuum
    kalveđ+V+Der/Pass+V+Ind+Prs+Sg2: kolvuuh
    kalveđ+V+Der/Pass+V+Ind+Prs+Sg3: kalvoo
    kalveđ+V+Der/Pass+V+Ind+Prs+Du1: kalvojeen
    kalveđ+V+Der/Pass+V+Ind+Prs+Du2: kolvuuvettee
    kalveđ+V+Der/Pass+V+Ind+Prs+Du3: kolvuv
    kalveđ+V+Der/Pass+V+Ind+Prs+Pl1: kolvup
    kalveđ+V+Der/Pass+V+Ind+Prs+Pl2: kolvuuvetteđ
    kalveđ+V+Der/Pass+V+Ind+Prs+Pl3: kalvojeh
    kalveđ+V+Der/Pass+V+Ind+Prt+Sg1: kalvojim
    kalveđ+V+Der/Pass+V+Ind+Prt+Sg2: kalvojih
    kalveđ+V+Der/Pass+V+Ind+Prt+Sg3: kolvui
    kalveđ+V+Der/Pass+V+Ind+Prt+Du1: kolvuim
    kalveđ+V+Der/Pass+V+Ind+Prt+Du2: kolvuid
    kalveđ+V+Der/Pass+V+Ind+Prt+Du3: kolvuin
    kalveđ+V+Der/Pass+V+Ind+Prt+Pl1: kolvuim
    kalveđ+V+Der/Pass+V+Ind+Prt+Pl2: kolvuid
    kalveđ+V+Der/Pass+V+Ind+Prt+Pl3: kalvojii
    kalveđ+V+Der/Pass+V+Cond+Prs+Sg1: kolvuuččim
    kalveđ+V+Der/Pass+V+Cond+Prs+Sg2: kolvuuččih
    kalveđ+V+Der/Pass+V+Cond+Prs+Sg3: kolvuuččij
    kalveđ+V+Der/Pass+V+Cond+Prs+Du1: kolvuuččáim
    kalveđ+V+Der/Pass+V+Cond+Prs+Du2: kolvuuččáid
    kalveđ+V+Der/Pass+V+Cond+Prs+Du3: kolvuuččáin
    kalveđ+V+Der/Pass+V+Cond+Prs+Pl1: kolvuuččijm
    kalveđ+V+Der/Pass+V+Cond+Prs+Pl2: kolvuuččijd
    kalveđ+V+Der/Pass+V+Cond+Prs+Pl3: kolvuuččii
    kalveđ+V+Der/Pass+V+Pot+Prs+Sg1: kalvuužeem
    kalveđ+V+Der/Pass+V+Pot+Prs+Sg2: kalvuužeeh
    kalveđ+V+Der/Pass+V+Pot+Prs+Sg3: kalvuš
    kalveđ+V+Der/Pass+V+Pot+Prs+Du1: kalvuužeen
    kalveđ+V+Der/Pass+V+Pot+Prs+Du2: kalvušvettee
    kalveđ+V+Der/Pass+V+Pot+Prs+Du3: kalvuužává
    kalveđ+V+Der/Pass+V+Pot+Prs+Pl1: kalvuužep
    kalveđ+V+Der/Pass+V+Pot+Prs+Pl2: kalvušvetteđ
    kalveđ+V+Der/Pass+V+Pot+Prs+Pl3: kalvuužeh
    kalveđ+V+Der/Pass+V+Ind+Prs+ConNeg: kolvuu
    kalveđ+V+Der/Pass+V+Ind+Prt+ConNeg: kolvum
    kalveđ+V+Der/Pass+V+Cond+Prs+ConNeg: kalvuuččii
    kalveđ+V+Der/Pass+V+Pot+Prs+ConNeg: kalvuužii
    kalveđ+V+Der/Pass+V+PrsPrc: xxxx
    kalveđ+V+Der/Pass+V+PrfPrc: kolvum
    kalveđ+V+Der/Pass+V+Actio+Nom: kolvum
    kalveđ+V+Der/Pass+V+Actio+Ess: kalvuumin
    kalveđ+V+Der/Pass+V+Actio+Loc: kalvuumist
    kalveđ+V+Der/Pass+V+Actio+Ill: kalvuumân
    kalveđ+V+Der/Pass+V+Ger: xxxx
    kalveđ+V+Der/Pass+V+VAbess: kalvuuhánnáá
    kalveđ+V+Der/d+V+Ind+Prs+Sg1: kalvedâm
    kalveđ+V+Der/d+V+Ind+Prs+Sg2: kalvedah
    kalveđ+V+Der/d+V+Ind+Prs+Sg3: kalved
    kalveđ+V+Der/d+V+Ind+Prs+Du1: kalvedeen
    kalveđ+V+Der/d+V+Ind+Prs+Du2: kalvedvettee
    kalveđ+V+Der/d+V+Ind+Prs+Du3: kalvedává
    kalveđ+V+Der/d+V+Ind+Prs+Pl3: kalvedeh
    kalveđ+V+Der/d+V+Ind+Prs+ConNeg: kalved
    kalveđ+V+Der/d+V+Ind+Prt+Sg1: kalvedim
    kalveđ+V+Der/d+V+Ind+Prt+Sg3: kalvedij
    kalveđ+V+Der/d+V+Ind+Prt+Pl3: kalvedii
    kalveđ+V+Der/d+V+Cond+Prs+Sg1: kalvediččim
    kalveđ+V+Der/d+V+Cond+Prs+Sg3: kalvedičij
    kalveđ+V+Der/d+V+Pot+Prs+Sg1: kalvedižžeem
    kalveđ+V+Der/d+V+Pot+Prs+Sg3: kalvediš
    kalveđ+V+Der/d+V+Ind+Prs+ConNeg: kalved
    kalveđ+V+Der/d+V+Ind+Prt+ConNeg: kalvedâm
    kalveđ+V+Der/d+V+Pot+Prs+ConNeg: kalvedižžii
    kalveđ+V+Der/d+V+PrfPrc: kalvedâm
    kalveđ+V+Der/d+V+VAbess: kalvedhánnáá
    kalveđ+V+Der/d+V+Actio+Nom: kalvedem
    kalveđ+V+Der/d+V+Actio+Ill: kalvedmân
    kalveđ+V+Der/d+V+Actio+Ess: kalvedmin
    kalveđ+V+Der/d+V+Actio+Loc: kalvedmist
    kalveđ+V+Der/d+V+Actio+Com: kalveddijn
    kalveđ+V+Der/d+V+Actio+Com+PxSg1: kalveddijnân
    kalveđ+V+Der/d+V+Actio+Com+PxSg2: kalveddijnâd
    kalveđ+V+Der/d+V+Actio+Com+PxSg3: kalveddijnis
    kalveđ+V+Der/d+V+Ger: xxxx
    kalveđ+V+Der/st+V+Ind+Prs+Sg1: kalvestâm
    kalveđ+V+Der/tt+V+Ind+Prs+Sg1: kalvettâm
    kalveđ+V+Der/InchL+V+Ind+Prs+Sg1: kalveškuáđám
    kalveđ+V+Der/l+V+Ind+Prs+Sg1: kalvâlâm
    kalveđ+V+Der/l+V+Ind+Prs+Sg3: kaalvâl
    kalveđ+V+Der/l+V+Ind+Prs+Du1: kalvâleen
    kalveđ+V+Der/l+V+Ind+Prs+Pl3: kalvâleh
    kalveđ+V+Der/l+V+Ind+Prs+ConNeg: kaalvâl
    kalveđ+V+Der/l+V+Ind+Prt+Sg1: kalvâlim
    kalveđ+V+Der/l+V+Ind+Prt+Sg3: kalvâlij
    kalveđ+V+Der/l+V+Ind+Prt+Pl3: kalvâlii
